KHALIDI Abderrahim

- Éleve Ingénieur en Informatique
- Casablanca, Maroc

EDUCATION

Éleve Ingénieur en 3ème Année Cycle d'Ingénieur

2021 - 2024

Ecole Marocaine des Sciences de l'Ingénieur (EMSI)

Diplôme de technicien spécialisé en Développement informatique

2019 - 2021

Institut Spécialisé de Technologie Appliquée NTIC Sidi Maarouf

Compétences

• Languages:

java, phyton, SQL, c#, c/c++, javascript,typescript

• Technologies:

Tailiwind, Django, NextJS,Rest API NodeJs, MongoDb, XML, JEE, GraphQL,Spring, Firebase, Git.

• Analyse et Conception :

UML, MERISE

• SGBD:

MySQL, Oracle Databases

• Autre:

ScriptShell, Linux, Figma, Scrum,

Devops

EXPERTISE

Languages

- Arabe native
- French B2
- English- B1

Certificats

- Meta Front-End Developer "Professional Certificate"
- Google UX Designer



- https://github.com/AbderrahimKHALIDI
- Abdrahim.khalidi@gmail.com
- 06 48 25 41 83
- in www.linkedin.com/in/abderrahimkhalidi-819556243

PROFILE

Étudiant de 27 ans en 3ème année de cycle d'ingenieur a l'EMSI, je suis passionné par le développement web et toujours avide d'apprendre.

Je recherche une opportunité de stage PFE pour développer mes compétences et mettre en pratique mes connaissances.

EXPERIENCE

STAGE DE FIN D'ANNÉE

DIGIMPERIAL, Casablanca

juil 2023 -sept 2023

J'ai développé une plateforme pour la gestion du personnel, des dossiers et des clients pour un cabinet d'avocats en utilisant Next.js, MUI, React, et TypeScript

- Collaboration avec des API pour récupérer et exploiter des données
- Création de fonctionnalités CRUD
- Conception d'une interface utilisateur propre et réutilisable

STAGE DE FIN D'ANNÉE

WORKSHORE, Casablanca

août 2022 -sept 2022

Développement des Modules Connexion et Gestion des Clients avec une application WEB PHP MySQL de gestion d'entreprise intégrée.

- Mise en place de l'API CRUD
- Authentification et Gestion des utilisateurs
- Exportation et Importation des fichiers CSV et PDF

PROJETS

Application Crwn Clothing

Création d'une application web e-commerce permettant la gestion des stocks de vêtements, avec la possibilité de s'authentifier via un compte Google ou un compte personnel

2023

- Maintenir une interface propre et simple
- Optimiser l'application qui utilise Redux pour la gestion de l'état afin d'améliorer ses performances
- les technologies utilisées: React, Sass, Firebase

Application Web Ebanking

2022

J'ai développé une application web de gestion de comptes bancaires qui permet aux clients de consulter en détail leurs comptes bancaires et d'effectuer des opérations

- Maintenir une interface propre et simple
- les technologies utilisées: Angular, Tailiwind, Typescript, Spring